Inventaris van het archief van het Ministerie van Landbouw, Visserij en Voedselvoorziening: Directie van de Landbouw: Afdeling Veeteeltwezen, (1944) 1947-1957
Nationaal Archief, Den Haag
- STUKKEN BETREFFENDE BIJZONDERE ONDERWERPEN, B.
  - TAAKUITOEFENING, II.
    - VOORLICHTING, 6.
      - Onderwijs, b.
        - Stukken betreffende de samenwerking tussen rijksveeteeltconsulenten en praktijkleraren van landbouwscholen, 1957; 281; 1 omslag
        - Stukken betreffende de aanwijzing van ir. F. de Boer tot gecommitteerde van het ministerie bij het examen voor veevoedingsvoorlichter, 1957; 282; 1 omslag
      - Lezingen, c.
        - Teksten van lezingen, getypt, doorslagen, gedrukt, 1947-1956; 283-284; 2 omslagen
          - Op congressen, tentoonstellingen, bijeenkomsten etc. 1947-1956, 283
            Lijst van gehouden lezingen
            1. De invloed van joodcaseïne op de produktie van witte leg-hoorn hennen, M. van Albeda 1947
            2. De toepassingsmogelijkheden van methyl-thiouracil bij het afmesten van hoenders, P. Ubbels 1947
            3. Openingsrede tijdens de Internationale Pluimveetentoonstelling "Avicultura", S.L. Mansholt 1948
            4. Rede tijdens de 84e Internationale Pluimveetentoonstelling te Parijs, S.L. Mansholt 1948
            5. Veehouderij en het gemengde bedrijf, Th.C.J.M. Rijssenbeek 1949
            6. De Centrale Varkensfokdag, Th.C.J.M. Rijssenbeek 1950
            7. De roodbontfokkerij, Th.C.J.M. Rijssenbeek 1950
            8. De verandering in de varkensvoeding, A.M. Frens 1951
            9. Concepts and standards in the production of cattle, Th.C.J.M. Rijssenbeek 1953
            10. De verhouding van de individuele fokker tot de k.i.-vereniging, Th.C.J.M. Rijssenbeek 1953
            11. De betekenis van voedergranen en gemengde krachtvoerder voor rundvee, A.M. Frens 1954
            12. De voorlichting inzake veevoeding, S. Iwema 1954
            13. De plaats en de taak van de veeteeltvoorlichting in het raam van de ontwikkeling op het voorlichtingsgebied, Th.C.J.M. Rijssenbeek 1955
            14. 25 jaar Nederlandse veeteelt, Th.C.J.M. Rijssenbeek 1955
            15. Rationalisatie van de melkproduktie, Th.C.J.M. Rijssenbeek 1955
            16. 25 jaar varkensfokkerij, Th.C.J.M. Rijssenbeek 1956
            17. De functie van de proefbedrijven bij het onderzoek op het gebied van de pluimveehouderij, Th.C.J.M. Rijssenbeek 1956
            18. De ontwikkeling van de Pluimveehouderij in de toekomst, ir. D.C. Heijboer 1956
          - Voor de radio 1948-1956, 284
            1. De nationale demonstraties van landbouwpaarden te Utrecht, H. Verschuijl 1948
            2. De voeding van de varkensstapel, P.C. Labouchère 1949
            3. De vooruitzichten voor de varkenshouderij, TH.C.J.M. Rijssenbeek 1949
            4. Vooruitzichten voor de vee-export, H. Verschuijl 1949
            5. De kwaliteitscontrole van eieren, J.G. Tukker 1949
            6. Het juiste paard op de juiste plaats, B.J.B. Groeneveld 1952
            7. De schapenfokkerij en -houderij, D. Steenbeek 1952
            8. Discussie naar aanleiding van een voordracht van professor v.d. Plank, Th.CJ.M. Rijssenbeek 1952
            9. De overgang van de stal naar de weide, S. Iwema 1952
            10. Paard en trekker in de landbouw, J. Keestra 1953
            11. Van stal naar wiede, W. Bakker 1953
            12. De veevoeding-voorziening in de a.s. winter, S. Iwema 1954
            13. De voeding van het jonge rundvee, S. de Jong 1954
            14. De geitenhouderij in Nederland, S. de Jong 1954
            15. De schapenhouderij in ons land, het belang van de export en enkele richtlijnen voor de fokkerij, E.J. Bats 1954
            16. De verzorging van fok-ooien en lammeren, E.J. Bats 1954
            17. Cursussen in rundveebeoordeling. H. Verschuijl en W.L. Harmsen 1954
            18. De vooruitzichten van de rundvee-export naar Zuid-Amerikaanse landen, H. Verschuijl 1955
            19. De betekenis van de Europese Zoötechnische Vereniging voor de vlees- en melkproduktie in Europa, Th.C.J.M. Rijssenbeek 1956
            20. Internationale organisaties op het veeteeltgebied 1956
      - Publikaties, d.
        - Teksten van artikelen, getypt, doorslagen, gedrukt, 1947-1957; 285-287; 3 omslagen
          - Voor vakbladen 1947-1954, 285
            Lijst van gepubliceerde artikelen
            1. Het rundvee tijdens en na de oorlog 1947
            2. De voederwaarde van johannesbrood 1947
            3. Het gebruik van "calf-starters" 1948
            4. Verhoogt het extra toedienen van vitamine-E de melkvetproduktie van melkkoeien? 1948
            5. De export van vee in 1948 1948
            6. Is uranium van waarde als eiwit aanvulling van rundvee rantsoenen 1949
            7. De ontwikkeling van de varkensstapel 1949
            8. Een pleidooi voor een nieuwe paardenwet 1950
            9. De stand van de rundveefokkerij 1950
            10. Nieuwe mogelijkheden voor de varkensfokkerij 1950
            11. De invloed van de veevoeding op de melkkwaliteit 1951
            12. Varkensproef met het "Ergona" preparaat 1951
            13. Verslag van een bezoek aan Engeland 1951
            14. De overheid en de paardenfokkerij 1952
            15. Jaarverslag van Deense selektiemesterijen over de proef 1950-1951 en 1951-1952 1953
            16. Overheidsbemoeiing met de pluimveehouderij 1954
            17. De erfelijke invloeden op de vruchtbaarheid bij rundvee 1955
            18. Vitamines in mengvoeder 1955
            19. Journalistiek 1955
            20. Varkensfokkerij en de produktie-controle 1955
            21. Koperbehoefte bij varkens 1956
            22. Het aangekochte rundvee in het voorbeeld dorp "Kerkhove" te Oisterwijk 1956
            23. Het mesten van rundvee 1956
            24. Melkcontrole in Denemarken 1956
            25. Produktie-vererving van de Canadese stieren in Engeland 1957
            26. De melkproduktie per koe in de jaren 1954, 1955 en 1956 1957
            27. Gaat men in Duitsland de zetmeel waarde bij de varkensvoeding verlaten? 1957
            28. Reglementering van de k.i. in België 1957
          - Voor het maandblad Veeteeltberichten 1947-1957, 286
            1. De toepassing van D.D.T. bij kippen 1947
            2. Vitamine proeven 1947
            3. De invloed van de zuurgraad van de room op het ontstaan van smaakgebreken bij room en boter 1947
            4. Kaasbereiding bij lage temperatuur 1947
            5. Rapport over "clean easy" melkmachine 1947
            6. Het principe van enige methoden ter bereiding van boter en de structuur van boter 1948
            7. Review of the several methods of silage making in het Netherlands 1948
            8. De invloed van koper, ijzer en mangaatzouten op de smaak en de duurzaamheid van boter 1948
            9. De methode van Gerber ter bepaling van het vetgehalte van melk 1948
            10. Kwaliteit van melk in verband met de voedering van melkkoeien 1948
            11. Weten we niet of kunnen we niet? 1948
            12. Het bepalen van vetgehalte van melk 1949
            13. Het zilveren jubileum van de Algemene Nederlandse Pluimvee Vereniging 1949
            14. De internationale betrekkingen van ons rundvee 1950
            15. De opvattingen inzake verbeteringen van onze varkensrassen 1950
            16. De kosten van paarden-arbeid op enkele bedrijven in Utrecht en Groningen 1950
            17. Gebruikswaardebepaling van paarden 1951
            18. Pluimveehouderij en -fokkerij 1951
            19. Enige vraagstukken der melkvoeding en hun bestudering in Nederland 1951
            20. Varkensproef met ingedikt walvis-lijmwater 1952
            21. De vetbehoefte van het melkvee 1953
            22. De export 1953
            23. Reisindrukken uit Spanje naar aanleiding van een bezoek aan de Fiera Internacional del Campo te Madrid 1953
            24. De export in 1953 1954
          - Voor persberichten 1948-1951, 287
            1. Enige voorlopige mededelingen over de k.i. in 1947 1947
            2. Enkele beschouwingen over de huidige positie van de paardenfokkerij in Nederland (1948)
            3. De Internationale Paardenstudiedagen te Utrecht 1948
            4. Ramingen van de varkensproduktie aan de hand van tellingen van de varkensstapel 1949
            5. Varkenspolitiek op lange termijn 1950
            6. Rundvee- en varkensstapel in december 1949 1950
            7. Winter-telling 1949 1950
            8. Rundvee- en varkensstapel 1950 1950
            9. Voorspelling van het aanbod marktbare varkens 1951
        - Veeteeltberichten, gedrukt, 1947-1957; 288-298; 11 omslagen
          - 1947, 288
          - 1948, 289
          - 1949, 290
          - 1950, 291
          - 1951, 292
          - 1952, 293
          - 1953, 294
          - 1954, 295
          - 1955, 296
          - 1956, 297
          - 1957, 298
        - Stukken betreffende de samenstelling van een brochure inzake mogelijkheden van de veevoedervoorziening in eigen land, 1948; 299; 1 omslag
        - Stukken betreffende de samenstelling van een leerboek voor controleurs van fok- en controle verenigingen, 1950-1952; 300; 1 omslag
        - Stukken betreffende de samenstelling van een boekje over de k.i. in Nederland, 1952-1953; 301; 1 omslag
        - Stukken betreffende de samenstelling van een artikel over de melkveehouderij, ten behoeve van het maandblad Landbouwvoorlichting, 1955-1956; 302; 1 omslag
        - Stukken betreffende de omzetting van het maandblad "Veeteeltberichten" in "Veeteelt en Zuivel", 1957; 303; 1 omslag
      - Films, e.
        - Stukken betreffende de voorlichting door middel van films, 1951-1957; 304-307; 4 omslagen
          - Fokkerij en houderij 1951-1957, 304
          - Voeder 1953-1957, 305
          - Verzorging 1954-1957, 306
          - Ziekten 1955-1957, 307
      - Evenementen, f.
        - Stukken betreffende de advisering aan het Ministerie van Binnenlandse Zaken inzake het verzoek van de Gedeputeerden van de provincie Noord-Brabant om uitbreiding van het aantal paardenmarkten te 's-Hertogenbosch, 1948-1949; 308; 1 omslag
        - Stukken betreffende de veeteelt-bijdrage ten behoeve van het Nederlandse Museum te Wageningen, 1953-1957; 309; 1 omslag
        - Stukken betreffende de deelname aan de nationale tentoonstelling Rotterdam E 55, 1955; 310; 1 omslag
    - INTERNATIONALE SAMENWERKING, 7.
      - Stukken betreffende hulp ten behoeve van het herstel van rampenschade, 1947-1955; 311-314; 4 omslagen
      - buitenland
        - De vaarzen-geschenkzending naar Engeland, 1947-1948; 311
        - De vaarzen-geschenkzending naar Italië, 1951-1953; 312
        - De financiëring van de verzending van broedeieren naar Zuid-Korea in het kader van het Haifer-project, 1954; 313
      - binnenland
        - De samenstelling van een nota aan de Staten-Generaal over de schade aan en de buitenlandse aanbieding voor het herstel van de veestapel op Zeeland, 1953; 314
        - Stukken betreffende de Internationale Zoötechnische Vereniging, 1947-1957; 315-324; 10 omslagen
          - De Internationale studiedagen te Utrecht, georganiseerd door de Nederlandse Zoötechnische Vereniging 1947-1951, 315-316; 2 omslagen
            - Paarden 1947, 315
            - De keuring op afstammeling van verschillende diersoorten 1951, 316
          - De oprichting van de Europese Zoötechnische Vereniging 1948-1951, 317
          - De besprekingen over de oprichting van de Confédération Internationale du Cheval te Parijs 1949, 318
          - Notulen van de algemene vergaderingen van de Europese Zoötechnische Vereniging 1949-1955, 319
          - Het verstrekken van een bijdrage aan de Nederlandse Zoötechnische Vereniging, in verband met de contributie aan de Europese Zoötechnische Vereniging 1950-1957, 320
          - De samenstelling van opstellen voor een publikatie voor de Europese Zoötechnische Vereniging 1951, 321
          - De samenstelling van een Europese gids ter bevordering van de dierlijke produktie, door de Commission de Production Bovine 1951-1952, 322
          - Notulen van vergaderingen van de Commission de Production Ovine et Caprine 1951-1955, 323
          - Notulen van vergaderingen van de Commission de Production Bovine 1951-1957, 324
        - Stukken betreffende de Voedsel- en Landbouworganisatie F.A.O., 1949-1956; 325-328; 3 omslagen en 2 stukken
          - De samenstelling van gegevens ten behoeve van de besprekingen van de Sub-Commissie voor Technische problemen op het terrein van de Directies van de Landbouw van de Benelux landen 1948-1949, 325
          - Rapport van ir. Th. C.J.M. Rijssenbeek over de werkwijze van de F.A.O., minuut en afschrift 1950, 326; 2 stukken
          - De medewerking van ir. Th. C.J.M. Rijssenbeek aan de F.A.O.-training course in Joegoslavië 1955-1956, 327
          - De advisering ten aanzien van de instelling van een werkgroep aanbevolen door de F.A.O.-Meeting Livestock Production under Tropical and sub-Tropical Conditions 1956, 328
        - Stukken betreffende de Europese Comité voor de Melkcontrole, 1949-1957; 329-332; 2 pakken en 2 omslagen
          - De normalisatie van de europese melkcontrole 1949-1953, 329; 1 pak
          - Notulen van vergaderingen 1951-1956, 330; 1 pak
          - Het ontwerp van een stempel voor het Europese Comité voor de Melkcontrole 1951-1956, 331
          - De besprekingen inzake europese certificaten voor de melkcontrole 1954-1957, 332
        - Voorlopige rapporten over de standaardisatie van kwaliteitseisen en de verpakkingsvoorschriften van snel aan bederf onderhevige produkten, van het Bureau van de United Nations te Génève, gedrukt, 1951; 333; 1 omslag
        - Stukken betreffende de cursus Pluimvee en eieren te Wageningen in het kader van de Organisation for European Economic Co-operation, georganiseerd door het Ministerie van Landbouw, Visserij en Voedselvoorziening, 1954; 334; 1 pak
          Zie vooral het archief van de Veeartsenijkundige Dienst, 2.11.29.